臺灣彰化地方法院刑事判決　　　　　　　96年度易字第1080號
公　訴　人　台灣彰化地方法院檢察署檢察官
被　　　告　甲○○
上列被告因違反商標法案件，經檢察官提起公訴（96年度偵字第
5239號），本院依簡式審判程序判決如下：
    主  文
甲○○明知為未得商標權人同意，於同一商品，使用相同之註冊
商標商品而販賣，處有期徒刑陸月，減為有期徒刑月，如易科
罰金，以新台幣壹仟元折算壹日，併科罰金新台幣貳萬元，減為
罰金新台幣壹萬元，如易服勞役，以新台幣壹仟元折算壹日。
扣案之仿冒商標「Johnnie Walker Pure Malt 15 Yeras Old
Scotch Whisky」酒伍瓶，均沒收。
    事  實
一、甲○○明知「Johnnie Walker」商標，係英商聯合釀酒及葡
    萄酒廠（ER）有限公司（下稱ER公司）向我國經濟部智慧財
    產局申請註冊取得商標專用權並專用於威士忌酒、白蘭地酒
    、甜酒、葡萄酒及烈酒等酒類且尚在專用期間，未經商標專
    用權人之授權，不得於同一或類似商品使用相同或近似之商
    標圖樣，亦明知於不詳時、地，由不詳之人所提供之「
    Johnnie Walker Pure Malt 15 Yeras Old Scotch Whisky
    」（約翰走路綠牌15年純麥蘇格蘭威士忌）數瓶，係屬來源
    不明之仿冒洋酒，竟基於販賣仿冒商品之犯意，於民國95年
    10月間，在其經營位在彰化縣彰化市○○○街33號之金幣釣
    蝦場，利用不知情之員工，陳列販售前開仿冒洋酒，經人檢
    舉，國際洋酒協會市場調查員王明廉即於95年10月16日至金
    幣釣蝦場，以新台幣（下同）1,000元價格購得標有「Johnn
    ie Walker Pure Malt 15 Yeras Old Scotch Whisky 」商
    標字樣之酒類1瓶（瓶身編號L32T00000000號）後，送台灣
    菸酒股份有限公司酒研究所化驗，檢驗發現確為仿冒酒後，
    報警處理。嗣於96年3月7日17時許，在金幣釣蝦場內為警搜
    索查獲，並當場扣得標示有「Johnnie Walker Pure Malt
    15 Yeras Old Scotch Whisky」商標字樣之仿冒酒5瓶。
二、案經ER公司訴由彰化縣警察局報請台灣彰化地方法院檢察署
    檢察官偵查起訴。
　　理  由
一、查本件被告甲○○所犯係死刑、無期徒刑、最輕本刑為3年
    以上有期徒刑或高等法院管轄第一審案件以外之罪，被告於
    本院行準備程序時就被訴事實為有罪之陳述，本院合議庭依
    刑事訴訟法第273條之1第1項規定，裁定改由受命法官獨任
    行簡式審判程序，先予敘明。
二、上揭犯罪事實，業據被告於本院準備程序及審理時坦承不諱
    ，且有下列證據足資佐證：
（一）證人即國際洋酒協會市場調查員王明廉、國際洋酒協會在
      台授權代表劉旭東、金幣釣蝦場員工劉佳興分別於警詢、
      偵訊中之證述，而前揭「Johnnie Walker Pure Malt 15
      Yeras Old Scotch Whisky」等商標名稱及圖樣，係ER公
      司向經濟部智慧財產局申請核准註冊，取得商標專用權之
      商品，現仍在商標專用期間等情，有中華民國商標註冊證
      影本1張附卷可參。
（二）證人王明廉購得之威士忌酒1瓶及扣案之威士忌酒5瓶，經
      送鑑定後，確均屬仿冒品一節，有台灣菸酒股份有限公司
      酒研究所第95688-3號、第96548號化驗報告書可佐，復有
      收據1紙、現場查獲照片8紙、證人王明廉於購酒現場拍攝
      之照片2紙、扣押物品目錄表、彰化縣政府查獲違法嫌疑
      菸酒案件現場處理紀錄表在卷足憑。
（三）參以前揭商標名稱及其商標圖樣之商品，在國際及國內市
      場行銷多年，具有相當之聲譽，並有固定之銷售通路及相
      當之市場價格，為業者及一般消費大眾所熟知。而被告係
      向真實姓名、年籍不詳，綽號「阿龍」之男子取得本件仿
      冒酒，又無法連絡阿龍等情，業據被告供述在卷，是其非
      經由正常銷售流通管道取得，足見其知悉所販售之洋酒來
      路不明、係仿冒品。本件事證明確，被告犯行堪以認定。
三、核被告甲○○所為，係犯商標法第82條之販賣仿冒商標商品
    罪。被告意圖販賣而陳列上開仿冒商品之低度行為，為其販
    賣仿冒商品之高度行為所吸收，不另論罪。爰審酌商標有辨
    識商品來源之功用，權利人投入大量資金於商品行銷及品質
    改良，才使該商標具有代表一定品質之效果，被告貪圖利益
    而販賣仿冒商標商品，其行為已對商標專用權人之商譽造成
    影響，破壞市場秩序，所販售之仿冒酒類並損害消費者健康
    ，暨於本院審理時坦承犯行等一切情狀，量處如主文所示之
    刑，並諭知易科罰金、易服勞役之折算標準。被告犯罪在96
    年4月24日以前，合於中華民國九十六年罪犯減刑條例第2條
    第1項第3款規定，爰依法減為如主文所示之刑，並諭知易科
    罰金之折算標準。扣案之仿冒商標「Johnnie Walker Pure
    Malt 15 Yera s Old Scotch Whisky」酒5瓶，係被告犯商
    標法第82條之罪所販賣之商品，依同法第83條規定，不問屬
    於犯人與否，均沒收。
據上論斷，應依刑事訴訟法第273條之1第1項、第299條第1項前
段，商標法第82條、第83條，刑法第11條前段、第41條第1項前
段、第42條第3項，中華民國九十六年罪犯減刑條例第2條第1項
第3款、第7條、第9條，判決如主文。
本案經檢察官洪英丰到庭執行職務
中　　華　　民　　國　　96　　年　　8 　　月　　17　　日
                  刑事第六庭    法      官  林欣苑
以上正本證明與原本無異。
如不服本判決，應於判決送達後10日內，向本院提出上訴書狀，
上訴書狀應「敘述具體上訴理由」，並按他造當事人之人數附繕
本。「切勿逕送上級法院」。
告訴人或被害人對於判決如有不服具備理由請求檢察官上訴者，
其上訴期間之計算係以檢察官收受判決正本之日期為準。
中　　華　　民　　國　　96　　年　　8 　　月　　20　　日
                                書  記  官  楊筱惠
附錄本案論罪科刑法條全文：
商標法第82條
明知為前條商品而販賣、意圖販賣而陳列、輸出或輸入者，處一
年以下有期徒刑、拘役或科或併科新臺幣 5 萬元以下罰金。
商標法第83條
犯前二條之罪所製造、販賣、陳列、輸出或輸入之商品，或所提
供於服務使用之物品或文書，不問屬於犯人與否，沒收之。
